臺灣桃園地方法院刑事判決　　　　　　　　　　　　九十一年度交簡上字第七九號
　　上　訴　人
　　即　被　告　丙○○
右列上訴人因過失傷害案件，不服本院桃園簡易庭九十一年四月二日九十年度桃交簡
字第一一三０號第一審判決（聲請簡易判決處刑案號：九十年度偵字第一二一五０號
），提起上訴，本院判決如左：
    主  文
原判決撤銷。
丙○○因過失傷害人，處有期徒刑貳月，如易科罰金，以佰元折算壹日。
    事  實
一、丙○○於民國九十年六月二十九日上午八時三十分許，騎乘車號ＫＺＲ－０九０
    號重型機車，沿雙向四線道並劃有分向限制線之桃園縣大園鄉○○○路，由埔心
    往大園方向行駛，於行經中正東路七四六號前時，原應注意汽車（機車）行駛時
    ，駕駛人應注意車前狀況，並隨時採取必要之安全措施，而依當時之天候、道路
    狀況及視線，並無不能注意之情事，竟疏未注意及此，適有甲○○明知中正東路
    該路段設有分向限制線不得穿越道路，仍貿然由路旁欲橫越中正東路返家，且亦
    疏未注意左方來車，於行至內側車道時，丙○○見狀閃煞不及，因之在內側車道
    撞及甲○○，甲○○因此受有蜘蛛膜下出血、臉部裂傷等傷害；丙○○於車禍發
    生後，對到場處理事故之警員表示其為肇事機車之駕駛人，自首而受裁判。
二、案經被害人甲○○之配偶乙○○○訴由桃園縣警察局大園分局報請臺灣桃園地方
    法院檢察署檢察官偵查起訴。
    理  由
一、訊據上訴人即被告丙○○對於右揭時地騎乘機車過失傷害被害人甲○○之事實，
    固不否認，惟辯稱被害人甲○○穿越馬路未注意兩側有無來車，即貿然穿越，對
    車禍之發生亦有過失等語。經查：車禍肇事地點即桃園縣大園鄉○○○路七四六
    號前，為設有雙向四車道路段，速限為時速四十公里，車禍發生後，由埔心往大
    園方向之內側車道遺有被害人甲○○之血跡一灘，距該血跡二十九點七公尺處則
    有被告所騎乘之ＫＺＲ－０九０號重型機車橫倒於路上，現場並無任何煞車痕及
    刮地痕等情，有道路交通事故調查報告表、現場照片等在卷可稽，並據證人即警
    員邱金達到庭證述在卷，而中山東路肇事路段為直線路段，駕駛人對於路旁兩側
    景觀及往來行人之注意，於視線上並無障礙之情，亦為被告所自承，則依上開車
    禍發生後現場所遺留之跡證及車禍發生當時之天候、道路狀況、視線，顯然被告
    騎乘機車行至肇事地點並未注意車前狀況，突見被害人甲○○由路旁行走至內側
    車道時，始發覺而於毫無閃煞之情形下，直接撞擊被害人甲○○之左側身體，致
    甲○○倒地受有傷害，而被告所騎乘之機車則因慣性而續滑行二十九點七公尺後
    ，始倒臥於地等情，應可認定。
二、按汽車（包括機器腳踏車）行駛時，駕駛人應注意車前狀況，並隨時採取必要之
    安全措施。道路交通安全規則第九十四條第三項、第二條第一項第二款定有明文
    ，被告騎乘機車原應注意上開規定，而依當時之天候、道路狀況及視線，亦無不
    能注意之情，竟疏未注意及此，其就車禍之發生有過失，殆屬明確，被害人甲○
    ○因本件車禍受有蜘蛛膜下出血、臉部裂傷等傷害，有診斷證明書可稽，雖被害
    人甲○○在劃有分向限制線之肇事路段，依道路交通安全規則第一百三十四條二
    款規定，原不得穿越道路，仍貿然穿越，就車禍之發生雖亦有過失，然此並無解
    於被告應負之過失責任，被告過失傷害犯行，洵堪認定，應予依法論科。
三、核被告所為，係犯刑法第二百八十四條第一項前段之過失傷害罪。被告於車禍發
    生後，對到場處理車禍事故之警員表示其為機車之駕駛人自首而受裁判之事實，
    已據證人即警員邱金達到庭證述屬實，應依刑法第六十二條前段規定減輕其刑。
    原審對被告論罪科刑，固非無據，惟原判決對於被告自首犯罪及被害人甲○○就
    車禍之發生亦有過失等事實，漏未審酌，尚有違誤，被告提起上訴為有理由，應
    由本院撤銷原判決，自為判決。爰審酌被告之過失程度對於車禍發生之原因力，
    被害人所受之傷情，及被告犯罪後態度，及迄未與被害人達成民事和解等一切情
    狀，量處如主文所示之刑，並諭知易科罰金之折算標準。
據上論斷，應依刑事訴訟法四百五十五條之一第三項、第三百六十九條第一項前段、
第三百六十四條、第二百九十九條第一項前段，刑法第二百八十四條第一項前段、第
六十二條前段、第四十一條第一項前段，罰金罰鍰提高標準條例第一條前段、第二條
，判決如主文。
本案經檢察官柯怡如到庭執行職務
中      華      民      國      九十一    年      十一    月    十三    日
                                      臺灣桃園地方法院刑事第一庭
                                          審判長法  官 吳  爭  奇
                                                法  官 陳  永  來
                                                法  官 黃  斯  偉
右正本證明與原本無異。
不得上訴。
                                                書記官 李  珈  慧
中        華        民        國   九十一   年   十一   月    十四    日
論罪法條之依據：
中華民國刑法第二百八十四條
 (過失傷害罪)
因過失傷害人者，處六月以下有期徒刑、拘役或五百元以下罰金，致重傷
者，處一年以下有期徒刑、拘役或五百元以下罰金。
從事業務之人，因業務上之過失傷害人者，處一年以下有期徒刑、拘役或
一千元以下罰金，致重傷者，處三年以下有期徒刑、拘役或二千元以下罰
金。
